臺灣雲林地方法院民事裁定　　　　　　　 100年度訴字第83號
原　　　告　許江銓
訴訟代理人　黃國鐘　律師
被　　　告　行政院農業委員會農糧署中區分署
法定代理人　黃美華
上列當事人間債務人異議之訴事件，本院裁定如下：
    主  文
原告之訴駁回。
訴訟費用由原告負擔。
    理  由
一、按原告之訴，其訴訟標的為確定判決之效力所及者，法院應
    以裁定駁回之。又除別有規定外，確定之終局判決就經裁判
    之訴訟標的，有既判力，此為民事訴訟法第249 條第1 項第
    7 款、第400 條第1 項所明定。
二、原告起訴主張：
  (一)如附表所示2 筆土地（下稱系爭土地）原為伊父親許老安所
    有，伊於民國95年1 月12日繼承取得，合先敘明。許老安前
    為擔保訴外人宏益糧食工廠與台灣省政府糧食局雲林管理處
    （後改隸為被告）所簽【委託辦理外銷白米加工業務合約】
    違約所生賠補債務之履行，曾於民國88年3 月20日將系爭土
    地設定存續期間自88年3 月20日起至118 年3 月20日止，最
    高限額新台幣350 萬元之抵押權（下稱系爭抵押權）予台灣
    省政府糧食局雲林管理處，依渠等所簽抵押權設定契約書所
    載，系爭抵押權並未擔保宏益糧食工廠與台灣省政府糧食局
    雲林管理處所簽【辦理公糧經收保管加工撥付合約】違約所
    生賠補債務。詎台灣省政府糧食局雲林管理處改隸被告後，
    被告竟以宏益糧食工廠違反上揭二合約為由向鈞院聲請拍賣
    系爭土地，經鈞院於93年6 月23日以93年度拍字第185 號民
    事裁定准許後，進而向鈞院民事執行處聲請強制執行（94年
    度執字第6488號）系爭土地；然被告於上揭執行事件所主張
    之債權，依其所提鈞院91年度重訴字第123 號民事判決所載
    ，要屬被告與宏益糧食工廠所立之【公糧經收保管加工撥付
    合約】所生，與前所述系爭抵押權所擔保之債權並非相同，
    為此爰依強制執行法第14條第2 項規定，提起本訴；並提出
    本院93年度拍字第185 號民事裁定、土地抵押權設定契約書
    （均影本）各1 份為佐。
  (二)聲明：
    1.鈞院94年度執字第6488號、100 年司執字第947 號強制執
      行事件就原告部分之強制執行程序應予撤銷。
    2.被告不得持鈞院93年度拍字第185 號拍賣抵押物裁定聲請
      強制執行。
三、被告則辯以：鈞院94年度執字第6488號強制執行事件進行中
    ，被告曾以上揭事由提起債務人異議之訴，前經臺灣高等法
    院臺南分院以97年度重上更(一)字第10號民事判決及最高法院
    99年度台上字第2232號民事判決駁回確定在案，原告現又以
    伊對宏益糧食工廠債權存否，及系爭抵押權擔保範圍等相同
    事由重覆爭執，顯無理由等語。
四、經查，本件原告於前案即臺灣高等法院臺南分院97年度重上
    更(一)字第10號債務人異議之訴事件中曾依強制執行法第14條
    第2 項規定對本案被告追加起訴請求：「(1)確認被上訴人（
    即本案被告）於上訴人（即本案原告）如附表編號、所
    示土地（即系爭土地）設定抵押權所從屬之債權不存在。(2)
    被上訴人不得執系爭拍賣抵押物裁定為執行名義聲請強制執
    行」乙節，有上揭案號民事判決影本在卷可稽。而強制執行
    法第14條所定債務人異議之訴其性質而言，係以排除執行名
    義之執行力為目的，法院宣示不許就某一執行名義為全部或
    一部之強制執行，則執行行為之停止或執行處分之撤銷，乃
    為宣告不許強制執行之當然結果，無須請求法院以判決宣告
    之。觀之本案當事人、訴訟標的、訴之聲明，與本件原告對
    本件被告於前案即臺灣高等法院臺南分院97年度重上更(一)字
    第10號債務人異議之訴事件中所主張之原因事實及訴之聲明
    俱屬相同。準此，本案之訴訟標的既為前開確定判決之效力
    所及，則依首揭規定，本件原告之訴即非適法，應予駁回。
    另本院100 年度司執字第947 號強制執行事件與本院94年度
    執字第6488號強制執行事件為屬同一事件，因誤分新案號（
    即100 年度司執字第947 號），前已由承辦股將誤分之新案
    號予以行政簽結，附此敘明。
五、依民事訴訟法第249 條第1 項第7 款、第95條、第78條，裁
    定如主文。
中    華    民    國  100     年    5     月    16    日
                  民事第一庭    法  官  蔣得忠
以上正本係照原本作成。
如對本裁定抗告須於裁定送達後10日內向本院提出抗告狀，並應
繳納抗告費新台幣1,000 元。
中    華    民    國  100     年    5     月    16    日
                                書記官  楊淳詒
附表：
~T40X0L2;
┌─┬───────────────┬─┬────┬──┐
│編│  土      地      坐       落 │地│面    積│權利│
│  ├───┬────┬───┬──┤  ├────┤    │
│號│縣  市│鄉鎮市區○  段  │地號│目│平方公尺│範圍│
├─┼───┼────┼───┼──┼─┼────┼──┤
│1 │雲林縣│水林鄉  │後寮  │135 │田│2133.00 │全部│
│  ├───┼────┴───┴──┴─┴────┴──┤
│  │備考  │許江銓所有                                │
├─┼───┼────┬───┬──┬─┬────┬──┤
│2 │雲林縣│水林鄉  │後寮  │229 │田│2250.00 │全部│
│  ├───┼────┴───┴──┴─┴────┴──┤
│  │備考  │許江銓所有                                │
└─┴───┴─────────────────────┘